臺灣屏東地方法院刑事判決　　　　　　　　　　　　　九十三年度易字第一二六號
　　公　訴　人　臺灣屏東地方法院檢察署檢察官
　　被　　　告　甲○○
右列被告因竊盜案件，經檢察官提起公訴（九十二年度偵字第四三○○號），本院判
決如左：
    主  文
甲○○共同竊盜，處有期徒刑肆月，如易科罰金，以參佰元折算壹日。
    事  實
一、甲○○意圖為自己不法之所有，與丙○○本於竊盜之犯意聯絡，於民國九十二年
    五月三十一日下午四時許，搭乘丙○○所騎乘之ＷＮＸ─８８３號機車至屏東縣
    新園鄉○○村○○路四十一號之廢棄磚窯空地（靠近路旁），徒手竊取乙○○所
    有之電纜線三捲（長九十公尺，重一百三十公斤，市價約新台幣五千元），得手
    後將之置於機車腳踏板上。嗣警方據報前來查緝，丙○○發現有警車，於是搭載
    甲○○加速逃逸，於同日下午五時許，行至屏東縣萬丹鄉○○村○○路之觀音寺
    旁時，因警車緊追在後，丙○○過於緊張導致機車失控摔倒而為警方逮捕（丙○○部分另移由本院判決確定），甲○○則乘隙逃逸，經依丙○○之供述而查獲甲○○涉及上述竊盜情事。
二、案經屏東縣警察局屏東分局報請臺灣屏東地方法院檢察署檢察官偵查起訴。
    理  由
一、被告甲○○否認上述犯行，辯稱：我當日在「明仔」家中聊天，並沒有與丙○○
    去偷電纜線，因為我與丙○○有糾紛，他為了要報復，所以他才說我與他一起去
    偷東西等語。經查：
（一）、被告如何夥同丙○○於上述時間，前往被害人乙○○之廢棄磚窯空地竊取電
        纜線，得手後為據報前來查緝之警方人員追緝查獲等事實，除據被害人乙○○之指訴外，並經證人即共犯丙○○及查獲警員蔡坤成證述在卷，復有被害
        人乙○○立具之贓物認領保單一紙、現場相片十二張附卷可供參考。
（二）、被告雖然辯其稱當日在「明仔」家中聊天，不可能去行竊云云。惟訊之被告
        關於明仔之年籍資料，被告均答以不知道等語，又警方帶其外出追查「明仔
        」之男子，以查核其所辯是否屬實時，竟突然改稱不知道「明仔」之住處，
        若其案發當日確在「明仔」家中，為何不知道「明仔」之年籍資料或住處？
        足見其所稱之「明仔」其人，顯然係出於捏造，不足為憑。
（三）、被告又稱其與丙○○有糾紛，丙○○為了要報復，所以才為不實之指證云云
        。惟被告所謂之「糾紛」，據其供稱：「在九十二年三至五月間，丙○○經
        常到我的住處向我借錢要買毒品，但因為我身上沒有錢，所以沒有給他」等
        語。證人丙○○既然常向被告要借錢買毒品，足以證明其二人之交情不錯，
        因此，丙○○不可能因為借不到錢即對被告有所不滿，且丙○○並證稱已認
        識甲○○很久了，與他沒有糾紛等語，何況被告又自承在此之後，與丙○○
        仍然互有往來等語，既然其雙方乃然互有往來，益證其二人並無糾紛之存在
        ，被告指稱證人丙○○為了報復才亂講云云，並不可採。
（四）、本件係警員蔡坤成據報前往查緝，丙○○發現警員後，立即駕車搭載被告加
        速逃逸，警員蔡坤成駕駛警車緊追在後，當時該機車就警車保險桿前面，而
        坐在機車後座之被告頻頻回頭看警車，警員蔡坤成因此得以清楚機車後座之
        男子右手臂有刺青等事實，已據證人即查獲警員蔡坤成證述屬實，此核與證
        人丙○○所述其二人遭警員蔡坤成追緝逮捕之過程相符合，另檢察官勘驗被
      告之右手臂，發現其右手臂確有刺青之情形，有偵查筆錄及照片一張可參，
        益見證人丙○○及蔡坤成之證詞，應係真實而可採信。
（五）、綜上所述，被告確實有與丙○○參與竊盜犯行，所辯無非卸責之詞。不足採
        信，事證明確，其犯行應可認定。
二、核被告甲○○所為，係犯刑法第三百二十條第一項之普通竊盜罪，被告與丙○○
    間有犯意聯絡及行為之分擔，為共同正犯。丙○○機車置物箱內雖然放有虎頭鉗
    及螺絲起子，然其並未取出供行竊之用，被告亦不知有該兇器置放其中，又警方
    查扣之破壞剪係丙○○行竊得手後，於離去之際隨手將之一併撿拾取走，被告甲○○當時並不知情，已據證人丙○○證述明白，因被告顯無攜帶兇器竊盜之事實
    ，併此指明。茲審被告素行（有毒品前科）、犯罪動機、使用之手段並無危險性
    ，所得財物並不多，惟其犯後飾詞否認，態度不佳等一切情狀，量處如主文所示
    之刑，並諭知易科罰金之折算標準。
三、依刑事訴訟法第二百九十九條第一項前段，刑法第二十八條、第三百二十條第一
    項、第四十一條第一項，罰金罰鍰提高標準條例第一條、第二條，判決如主文。
本案經檢察官黃莉琄到庭執行職務。
中      華      民    國      九十三      年    四    月    三十      日
                                      臺灣屏東地方法院刑事第二庭
                                          審判長法  官黃國永
                                                法  官林昌義
                                                法  官翁世容
右正本證明與原本無異。
如不服本判決應於收受本判決後送達後十日內向本院提出上訴書狀，其未敘述上訴理
由者，並得於提起上訴後十日內向本院補提理由書狀（均須按他造當事人之人數附繕
本 ）「切勿逕送上級法院」
                                          書記官   林鴻仁
中      華      民      國      九十三      年    四    月    三十      日
附法條：
刑法第三百二十條第一項：
竟圖為自己或第三人不法之所有，而竊取他人之動產者，為竊盜罪，處五年以下有期
徒刑、拘役或五百元以下罰金。
